David Ariza



Acerca de mi

Hola, Mi nombre es David Ariza. Soy desarrollador desde 2017, me he desempeñado en diferentes ambitos del desarrollo incluyendo la investigación.

Habilidades Profesionales

Edad

Email

35 davidlarizap@protonmail.com

Móvil +57 320 2051738 Ciudad Bogotá, Colombia

HTML Python CSS SQL JavaScript Java Docker Linux

Experiencia Laboral

Docente Investigador en Politécnico Internacional

Oct 2019 - Actualidad

Docente líder de Semillero de Investigación. La institución necesitaba un Software Aduanero con los diferentes formularios que se usan para poder enseñar a los estudiantes el funcionamiento de los mismos. El proyecto estuvo orientado a la creación de dicho software usando Flask(python), SQLAlchemy como ORM y bootstrap - React como View. El grupo liderado estaba compuesto por 12 estudiantes y la metodología usada fue SCRUM. En este momento el software esta en proceso de registro frente a Colciencias.

Feb, 2020 - Oct, 2020

Decano encargado en Politécnico Internacional

Durante este periodo se trabajo en la modificación de programas de la Facultad de Técnica de Ingeniería para responder a la implementación de nuevas tecnologías, se presentaron 2 nuevos programas al Ministerio de Educación (tecnólogo en inteligencia artificial y tecnólogo en motion maker) que aún esta en proceso de revisión. Se manejó la nómina de los docentes de la facultad y se organizaron los semilleros de investigación. Se vinculo el programa virtual y se hicieron alianzas de prácticas con empresas.

Feb, 2020 - Jun, 2020

Desarrollador Freelancer

Dos estudiantes de la maestría en economía en la Pontificia Universidad Javeriana necesitaban crear un

software que pudiera leer un sitio web y buscar ciertas palabras que ellos iban a ingresar. El programa debía decir cuantas de esas palabras coincidían y devolver un valor que servía para los análisis propios de una acción al ir al alza o a la baja. El software se desarrolló con beatifulSoup(Python) y diccionarios para poder hacer el Scrapping del sitio web y devolver los valores requeridos.

Jan, 2018 - Feb, 2020

Docente en Corporación Iberoamericana De Estudios

Docente de diferentes materias (Teoría General de Sistemas, Hardware, Sistemas Operativos, Algoritmos,

fundamentos de Programación, Lenguajes de Programación, Ingeniería de Software, Arquitectura de Computadores, Electrónica) como responsabilidades estaba el planear, ejecutar y evaluar los diferentes procesos de los estudiantes.

Feb, 2019 - Sep, 2019 La empresa había creado un Software de registro y anticipación de eventos de emergencia con

Desarrollador en InnerConsulting

deslizamientos en Soacha(Cundinamarca, Colombia). Mi función era integrar un BPMN en el software para poder hacer seguimiento de los reportes, así como mostrar al personal de la alcaldía como llenar esos reportes para que el sistema lo recibiera. Se uso como BPMN Camunda(Java) en Docker, para automatizar este tipo de procesos.

2017

2017

2017

2008

2008

Cursos

2017

HTML Course en SoloLearn

<u>SQL Course</u> en SoloLearn

Python Core Course en SoloLearn

CSS Core Course en SoloLearn

Linux: Sistema operativo comandos y utilidad en SENA

<u>Diseño de Bases de Datos en SQL</u> en SENA

1996 - 2001

Educación

2002 - 2012

Licenciatura en Diseño Tecnológico de Universidad Pedagógica Nacional

Técnico en Moldes Y Metalurgia de Escuela Tecnológica Instituto Técnico Central

Contacto

Ciudad Bogotá, Colombia

Movil +57 320 205 1738

Email davidlarizap@protonmail.com

> **David Ariza**